臺灣花蓮地方法院民事判決　九十三年訴字第四九號
　　原　　　告　丙○○
　　　　　　　　丁○○
　　被　　　告　甲○○
　　訴訟代理人　乙○○
右當事人間請求侵權行為損害賠償事件，本院於民國九十三年五月十二日辯論終結，
判決如左：
    主　　　文
被告應給付原告丙○○新台幣壹拾壹萬陸仟柒佰肆拾玖元。
被告應給付原告丁○○新台幣壹拾陸萬伍仟捌佰拾伍元。
原告其餘之訴駁回。
訴訟費用由被告負擔十分之五，餘由原告丙○○負擔十分之三、原告丁○○負擔十分
之二。
本判決原告勝訴部分得假執行。
    事實及理由
一、原告主張：被告於民國九十二年六月四日因開車不慎撞傷原告，致原告受有下列
    損害：
  (一)原告丙○○方面：支出醫療費新台幣（下同）六千六百零九元，車子修理費一萬
    五千一百四十元，工作收入損失十萬五千元（原告丙○○原受僱他人在市場販賣
    雞肉，每月薪資為三萬五千元，請求自九十二年六月四日起三個月內無法工作之
    損失），營養費二萬元，並因此次受傷請求精神上損害賠償十七萬元。
  (二)原告丁○○方面：支出醫療費一萬五千八百三十五元，工作收入損失十萬五千元
    （原告丁○○原受僱他人在市場販賣雞肉，每月薪資為三萬五千元，請求自九十
    二年六月四日起三個月內無法工作之損失），營養費二萬元，並因此次受傷請求
    精神上損害賠償十七萬元。爰依侵權行為之法律關係請求被告應為賠償。並聲明
    ：被告應給付原告丙○○拾壹萬陸仟柒佰肆拾玖元，原告丁○○拾壹萬零捌
    佰拾伍元。
二、被告對於如下三所載之事實均不爭執，惟以：原告應證明其等因此次受傷無法工
    作之期間為三個月，原告請求精神上損害賠償之金額太高等語資為抗辯。並聲明
    ：原告之訴駁回。
三、兩造不爭執之事實：
  (一)被告於九十二年六月四日二時許，酒後駕駛車號Ｑ四○五六五號自小客車，沿花
    蓮市○○○街由西往東行駛，行經該路與國盛三街口時，疏未注意行經無號誌之
    交岔路口，左方車應暫停讓右方車先行，而撞及沿國盛三街由南往北行駛由原告
    丙○○所騎乘搭載原告丁○○之車號ＷＵＱ八五九號輕型機車，致原告丙○○受
    有胸部下背部挫傷、左足挫傷合併開放性傷口，原告丁○○受有腕、右肩及頸部
    挫傷、下肢多處擦傷、臉擦傷、左膝挫傷合併側韌帶損傷等傷害。被告對前開車
    禍事故，應負全部過失責任。
  (二)原告丙○○因前開車禍事故支出醫療費六千六百零九元，車子修理費一萬五千一
    百四十元，營養費二萬元，又原告丙○○受傷前每月工作收入三萬五千元。
  (三)原告丁○○因前開車禍事故支出醫療費一萬五千八百三十五元，營養費二萬元，
    又原告丁○○受傷前每月工作收入三萬五千元。
四、得心證之理由：本件兩造所爭執之處，應在於原告請求其等不能工作之損失共三
    個月之薪資有無理由？精神上之損害賠償以若干為適當？
  (一)按不法侵害他人之身體或健康者，對於被害人因此喪失或減少勞動能力或增加生
    活上之需要時，應負損害賠償責任，民法第一百九十三條第一項定有明文。本件
    原告因車禍受有前述傷害，預計原告丙○○須休養一個月，不適負重工作，原告
    丁○○預計須休養二個月，不宜久站或負重工作之事實，有行政院衛生署花蓮醫
    院九十三年四月二十日函一份可稽（本院卷六八頁），則原告請求不能工作之損
    失，原告丙○○部分為一個月薪資之損失計三萬五千元，原告丁○○部分為二個
    月薪資之損失計七萬元為有理由，逾此部分之請求即屬無據。
  (二)按不法侵害他人之身體、健康、名譽、自由、信用、隱私、貞操，或不法侵害其
    他人格法益而情節重大者，被害人雖非財產上之損害，亦得請求賠償相當之金額
    ，民法第一百九十五條第一項前段明文可參。原告因車禍受傷行動不便，精神上
    自受有相當痛苦，本院審酌兩造之身分、地位（被告從事保險業，每月收入約一
    萬元）、經濟狀況、被告過失程度及原告所受傷勢、所受痛苦程度等，認原告丙
    ○○請求精神上損害賠償於四萬元、原告丁○○請求精神上損害賠償於六萬元之
    範圍內為適當。則原告丙○○得請求之金額為壹拾壹萬陸仟柒佰肆拾玖元（6609
    ＋15140＋20000＋35000＋40000＝116749），原告丁○○得請求之金額為壹拾陸
    萬伍仟捌佰拾伍元（15835＋20000＋70000＋60000＝165835）。
五、從而，原告依侵權行為之法律關係請求被告給付如主文第一、二項所示之金額，
    為有理由，應予准許，逾此部分之請求為無理由，應予駁回。本件原告勝訴部分
    所命給付之金額未逾五十萬元，依民事訴訟法第三百八十九條第一項第五款規定
    ，應依職權宣告假執行。
六、訴訟費用負擔之依據：民事訴訟法第七十九條、第八十五條第一項。
中　　　華　　　民　　　國　　九十三　　年　　　五　　　月　　三十一　　日
　　　　　　　　　　　　臺灣花蓮地方法院民事庭
~B法　　　官　楊碧惠
右為正本係照原本作成
如對本判決不服，應於送達後二十日內，向本院提出上訴狀。（應抄附繕本）
~B法院書記官　游意婷
中　　　華　　　民　　　國　　九十三　　年　　　五　　　月　　三十一　　日
